# 认缴设立的联营公司亏损的确认问题

提问人：sptcla 时间：2015-02-27 11:29:50
请教各位，如果公司A认缴参股一个联营公司B，未实缴出资，认缴比例30%。但是公司A的股东C借出了部分资金给联营公司B用于经营，在经营过程中联营公司B出现亏损。那么在这种情况下，公司A未确认长期股权投资，对B出现的亏损是否需要进行账务处理，如果需要又怎样进行账务处理呢？谢谢！

回答人：chenyiwei
由于实缴出资额为零，且长期股权投资余额不可能为负数，因此主要应当考虑目前该联营企业的亏损（如A公司需要分担，下同）是否可能导致A公司承担一项向其注入资金或提供其他形式的财务资助（而投入款项或资助款项预计不可能收回）的现时义务，即是否满足或有事项准则规定的预计负债确认条件。 例如，虽然B公司目前亏损，但这只是初创时期的暂时情况，预计很快会走上正轨并实现盈利，后续本企业只需按约定对其出资，且预计未来出资额的可收回金额不低于该出资额（成本）的，则无需进行确认预计负债的账务处理。 如果B公司目前已经严重亏损，预计无法实现其设立目的，将进入清算程序的，则根据《公司法》关于公司股东对公司的责任以认缴出资额为限的规定，在清算过程中很可能需要向B公司投入原已认缴的出资额以帮助其对外偿债，预计本企业对其投入额将很难收回，且须承担责任的金额能够合理估计和可靠计量的，则应按照或有事项准则的规定，按照很可能须由本企业承担的责任金额确认预计负债。